zh-TW: 捲線器座材質: 鋁; 碳纖維; 軟木複合材質; 石墨; 塑膠; 不鏽鋼; 鈦金屬; 木材; 其他
cs: Materiál držáku navijáku: Hliník; Karbonové vlákno; Korkový kompozit; Grafit; Plast; Nerezová ocel; Titan; Dřevo; Ostatní
hu: Orsótartó anyaga: Alumínium; Szénszálas; Parafa kompozit; Grafit; Műanyag; Rozsdamentes acél; Titán; Fa; Egyéb
lt-LT: Ritės laikiklio medžiaga: Aliuminis; Anglies pluoštas; Kamštinis kompozitas; Grafitas; Plastikas; Nerūdijantysis plienas; Titanas; Mediena; Kitas
pt-BR: Porta-carretilha, material: Alumínio; Fibra de carbono; Compósito de cortiça; Grafite; Plástico; Aço inoxidável; Titânio; Madeira; Outro
sl-SI: Metoda krajšanja jader: Aluminij; Ogljikova vlakna; Kompozit s pluto; Grafit; Plastika; Nerjavno jeklo; Titan; Les; Drugo
pt-PT: Material do suporte do carreto: Alumínio; Fibra de carbono; Composto de cortiça; Grafite; Plástico; Aço inoxidável; Titânio; Madeira; Outro
nl: Materiaal van molenhouder: Aluminium; Koolstofvezel; Kurkcomposiet; Grafiet; Plastic; Roestvrij staal; Titanium; Hout; Overig
nb: Materiale for snellefeste: Aluminium; Karbonfiber; Korkkompositt; Grafitt; Plast; Rustfritt stål; Titan; Tre; Annet
hr-HR: Materijal držača role: Aluminij; Ugljična vlakna; Kompozitno pluto; Grafit; Plastika; Nehrđajući čelik; Titanij; Drvo; Ostalo
th: วัสดุที่ใช้ทำฐานยึดรอก: อะลูมิเนียม; คาร์บอนไฟเบอร์; ไม้ก๊อกคอมโพสิต; กราไฟต์; พลาสติก; สเตนเลสสตีล; ไทเทเนียม; ไม้; อื่นๆ
en: Reel seat material: Aluminum; Carbon fiber; Cork composite; Graphite; Plastic; Stainless steel; Titanium; Wood; Other
de: Material des Rollenhalters: Aluminium; Kohlefaser; Kork-Verbundwerkstoff; Graphit; Kunststoff; Edelstahl; Titan; Holz; Sonstige
ro-RO: Materialul port-mulinetei: Aluminiu; Fibră de carbon; Compozit din plută; Grafit; Plastic; Oțel inoxidabil; Titan; Lemn; Altele
ru: Материал катушкодержателя: Алюминий; Углеволокно; Пробковый композит; Графит; Пластик; Нержавеющая сталь; Титан; Дерево; Другое
vi: Vật liệu đế cuộn dây: Nhôm; Sợi carbon; Composite nút bần; Graphite; Nhựa; Thép không gỉ; Titan; Gỗ; Khác
tr: Makara yatağı malzemesi: Alüminyum; Karbon fiber; Mantar kompozit; Grafit; Plastik; Paslanmaz çelik; Titanyum; Ahşap; Diğer
pl: Materiał siedziska rolki: Aluminium; Włókno węglowe; Kompozyt korkowy; Grafit; Plastik; Stal nierdzewna; Tytan; Drewno; Inne
bg-BG: Материал на държача на макарата: Алуминий; Въглеродни влакна; Корков композит; Графит; Пластмаса; Неръждаема стомана; Титан; Дърво; Други
fr: Matériau du porte-moulinet: Aluminium; Fibre de carbone; Composite de liège; Graphite; Plastique; Acier inoxydable; Titane; Bois; Autre
sv: Material för rullfäste: Aluminium; Kolfiber; Korkkomposit; Grafit; Plast; Rostfritt stål; Titan; Trä; Övrigt
el: Υλικό βάσης μηχανισμού: Αλουμίνιο; Ανθρακονήματα; Συνθετικός φελλός; Γραφίτης; Πλαστικό; Ανοξείδωτος χάλυβας; Τιτάνιο; Ξύλο; Άλλο
ja: リールシート素材: アルミニウム; カーボンファイバー; コルクコンポジット; グラファイト; プラスチック; ステンレス鋼; チタン; 木材; その他
it: Materiale del portamulinello: Alluminio; Fibra di carbonio; Composito di sughero; Grafite; Plastica; Acciaio inossidabile; Titanio; Legno; Altro
da: Materiale i hjulholder: Aluminium; Kulfiber; Korkkomposit; Grafit; Plast; Rustfrit stål; Titanium; Træ; Andet
es: Material del asiento del carrete: Aluminio; Fibra de carbono; Compuesto de corcho; Grafito; Plástico; Acero inoxidable; Titanio; Madera; Otro
fi: Kelakiinnikkeen materiaali: Alumiini; Hiilikuitu; Korkkikomposiitti; Grafiitti; Muovi; Ruostumaton teräs; Titaani; Puu; Muu
zh-CN: 渔轮座材质: 铝; 碳纤维; 复合软木; 石墨; 塑料; 不锈钢; 钛; 木材; 其他
sk-SK: Materiál sedla navijaka: Hliník; Uhlíkové vlákno; Korkový kompozit; Grafit; Plast; Nehrdzavejúca oceľ; Titán; Drevo; Iné
ko: 릴 시트 소재: 알루미늄; 탄소 섬유; 코르크 복합재; 그라파이트; 플라스틱; 스테인리스 스틸; 티타늄; 목재; 기타